臺灣桃園地方法院民事簡易判決
110年度壢簡字第704號
原      告  李元章  
被      告  劉彭秀香
訴訟代理人  劉慶富  

上列當事人間請求修復漏水等事件，本院於民國110年12月6日言
詞辯論終結，判決如下：
    主    文
一、原告之訴駁回。
二、訴訟費用由原告負擔。
    事實及理由
壹、程序事項
一、按民事訴訟法第255條第1項但書第1款、第2項規定：「訴狀
    送達後，原告不得將原訴變更或追加他訴。但被告同意者不
    在此限；被告於訴之變更或追加無異議，而為本案之言詞辯
    論者，視為同意變更或追加。」同法第262條第1、4項規定
    ：「原告於判決確定前，得撤回訴之全部或一部。但被告已
    為本案之言詞辯論者，應得其同意。」
二、經查，本件原告起訴時原係對被告訴訟代理人提起訴訟，其
    聲明為：「（一）被告應給付原告新臺幣（下同）222,000
    元，及自起訴狀繕本送達翌日起至清償日止，按週年利率5%
    計算之利息。（二）被告應容忍原告進入桃園市○○區○○街00
    號3樓房屋（下稱系爭3樓房屋）及屋頂，修復至原告所有之
    桃園市○○區○○街00號2樓房屋（下稱系爭2樓房屋）不漏水為
    止。」嗣原告變更被告為劉彭秀香，並撤回訴之聲明第二項
    （見本院卷第31頁第1、2行、45頁第22、23行），被告並不
    爭執而為言詞辯論，依上揭規定視為同意變更及撤回，是原
    告訴之變更及撤回合於上揭規定，自應准許。
貳、實體事項
一、原告主張
　　被告所有系爭3樓房屋，位於原告所有之系爭2樓房屋樓上，
    因系爭3樓房屋滲漏水導致系爭2樓房屋受有漏水及壁癌之損
    害，其修復費用為122,000元，原告並受有精神上損害10萬
    元。爰依侵權行為之法律關係提起本件訴訟等語。並聲明：
    被告應給付原告220,000元，及自起訴狀繕本送達翌日起至
    清償日止，按週年利率5%計算之利息。
二、被告答辯
　　桃園市○○區○○街00號（下稱系爭房屋）可能因地震等原因造
    成龜裂，系爭3樓房屋也有因系爭房屋頂樓滲漏水而受損，
    系爭2樓房屋受損可能並非系爭3樓房屋所致等語。並聲明：
    原告之訴駁回。
三、原告為系爭2樓房屋之所有人、被告則為系爭3樓房屋之所有
    人等事實，有房屋稅籍證明書在卷可參（見本院卷第23、24
    頁）。且為被告所不爭執，堪信為真實。
四、原告復主張被告應負損害賠償責任，給付原告220,000元，
    為被告所否認，並以前詞置辯，是本件爭點即為：被告是否
    應負損害賠償責任？
（一）按民法第191條第1項規定：「土地上之建築物或其他工作
      物所致他人權利之損害，由工作物之所有人負賠償責任。
      但其對於設置或保管並無欠缺，或損害非因設置或保管有
      欠缺，或於防止損害之發生，已盡相當之注意者，不在此
      限。」按民事訴訟法第277 條本文規定：「當事人主張有
      利於己之事實者，就其事實有舉證之責任。」民事訴訟如
      係由原告主張權利者，應先由原告負舉證之責，若原告先
      不能舉證，以證實自己主張之事實為真實，則被告就其抗
      辯事實即令不能舉證，或其所舉證據尚有疵累，亦應駁回
      原告之請求（最高法院100 年度台上字第415 號判決意旨
      參照）。
（二）依上開民法第191條第1項之規定，建築物如致他人權利受
      損害，則推定建築物所有人有過失。是原告須先舉證證明
      系爭2樓房屋所受損害，與系爭3樓房屋有因果關係，始可
      推定被告就原告所受損害有過失。原告就此僅提出系爭2
      樓房屋之漏水、壁癌照片及報價單為證（見本院卷第5、7
      頁）。然漏水之原因多端，除可能自上方樓層滲漏外，亦
      可能係因系爭房屋頂樓或系爭2樓房屋外牆滲漏水所致。
      是尚難僅以此認定系爭2樓房屋之損害，係因系爭3樓房屋
      所致。
（三）況且原告自陳於訴訟期間，系爭2樓房屋已無漏水（見本
      院卷第40頁反面）。且原告又未舉證證明被告有於訴訟期
      間修繕系爭3樓房屋。益徵系爭2樓房屋先前之滲漏水，並
      非系爭3樓房屋所致。原告又未提出其它證據供本院審酌
      ，是難認被告應就系爭2樓房屋之損害負損害賠償責任。
五、綜上所述，原告依侵權行為之法律關係，請求被告給付222,
    000元及其利息，為無理由，應予駁回。
六、本件事證已臻明確，兩造其餘主張陳述及所提之證據，經審
    酌均與本院前揭判斷無影響，毋庸一一論述，附此敘明。
七、訴訟費用負擔之依據：民事訴訟法第78條。
中　　華　　民　　國　　111 　年　　1 　　月　　14　　日
                    中壢簡易庭  法  官  周仕弘
以上為正本係照原本作成。
如不服本判決，應於送達後20日內，向本院提出上訴狀並表明上
訴理由，如於本判決宣示後送達前提起上訴者，應於判決送達後
20日內補提上訴理由書（須附繕本）。
中　　華　　民　　國　　111 　年　　1 　　月　　14　　日
                                書記官  巫嘉芸